臺灣高等法院高雄分院刑事判決　　　 100年度上訴字第1046號
上　訴　人
即　被　告　韓國璽
上訴人因違反毒品危害防制條例案件，不服臺灣高雄地方法院10
0 年度訴字第369 號中華民國100 年5 月26日第一審判決（起訴
案號：臺灣高雄地方法院檢察署100 年度偵字第147 號），提起
上訴，本院依簡式審判程序判決如下：
     主  文
上訴駁回。
     事實及理由
一、本案經本院審理結果，認第一審判決認事用法及量刑均無不
    當，應予維持，並引用第一審判決書記載之事實、證據及理
    由。（詳如附件所示）
二、被告上訴意旨，雖指稱：本件犯罪伊係自首，但原判決對於
    被告施用第一級毒品部分，有依自首規定減輕其刑，但對於
    被告施用第二級毒品部分，卻未依自首規定減輕其刑，顯有
    未當云云。
三、查被告施用海洛因後，因騎乘機車超速違規，而經警攔檢
    ，於員警尚未發覺上述施用第一級毒品行為之前，自行從臀
    部股溝處取出本次施用剩餘之海洛因1 包，交予員警黃泰櫻
    、邱峰賢、林明政等人扣案，並坦承施用第一級毒品犯行，
    自首而受裁判等情，有員警黃泰櫻所製作之職務報告及被告
    99年10月13日警詢筆錄在卷可憑（見偵卷第4-8 頁）。而被
    告施用第二級甲基安非他命之行為，被告於警詢及偵查中均
    未主動提及，而係警方採其尿液送驗結果，其尿液呈嗎啡（
    即海洛因進入人體後之代謝物）及甲基安非他命之陽性反應
    ，有尿液檢體代碼與姓名對照表、高雄市立凱旋醫院尿液檢
    驗報告在卷可參（見偵卷第25、58頁）。嗣經檢察官提起公
    訴，被告於原審於100 年3 月15日準備程序中始坦承有先後
    施用海洛因及甲基安非他命之情事（見原審卷第23頁）。由
    上可知，被告僅就施用第一級毒品海洛因部分自首犯罪，而
    就其施用第二級毒品甲基安非他命部分僅事後坦承犯罪，並
    無自首之情事，至為明確。從而，原判決僅就被告施用海洛
    因部分依自首規定減輕其刑，而認被告施用甲基安非他命部
    分，並無自首之情形，不予減輕其刑，核無不合。被告上訴
    意旨，仍執前詞，指摘原判決不當，難認有理由，應予駁回
    。
據上論斷，應依刑事訴訟法第273 條之1 第1 項、第368 條、第
373條，判決如主文。
本案經檢察官蔡國禎到庭執行職務。
中    華    民    國  100     年    8     月    18    日
                  刑事第七庭    審判長法  官  莊飛宗
                                      法  官  蔡廣昇
                                      法  官  謝宏宗
以上正本證明與原本無異。
施用第一級毒品部分，如不服本判決應於收受本判決後10日內向
本院提出上訴書狀，其未敘述上訴理由者，並得於提起上訴後10
日內向本院補提理由書狀（均須按他造當事人之人數附繕本）「
切勿逕送上級法院」。
其他部分不得上訴。
中    華    民    國   100    年    8     月    19    日
                                      書記官  蘇恒仁
附錄本判決論罪科刑法條：
毒品危害防制條例第10條第1項、第2項
施用第一級毒品者，處 6 月以上 5 年以下有期徒刑。
施用第二級毒品者，處 3 年以下有期徒刑。
附件：
臺灣高雄地方法院刑事判決              100年度訴字第369號
公  訴  人  臺灣高雄地方法院檢察署檢察官
被      告  韓國璽
上列被告因違反毒品危害防制條例案件，經檢察官提起公訴(100
年度偵字第147號)，本院以簡式審判程序審理，判決如下：
    主  文
韓國璽施用第一級毒品，累犯，處有期徒刑玖月；扣案之第一級
毒品海洛因壹包（含包裝袋。驗餘淨重零點零捌壹公克）沒收銷
燬之。又施用第二級毒品，累犯，處有期徒刑陸月。應執行有期
徒刑壹年貳月；扣案之第一級毒品海洛因壹包（含包裝袋。驗餘
淨重零點零捌壹公克）沒收銷燬之。
    事  實
一、韓國璽前因施用毒品案件，經本院以90年度毒聲字第4987號
    裁定送觀察、勒戒後，認有繼續施用之傾向，再以90年度毒
    聲字第6026號裁定施以強制戒治，經停止戒治付保護管束，
    於民國91年10月4 日保護管束期滿執行完畢。復於強制戒治
    執行完畢釋放後5 年內，再因施用毒品案件，經本院以96年
    度訴字第2540號判處應執行刑有期徒刑6 月確定，於98年1
    月16日執行完畢。又因施用毒品案件，經本院以98年度審訴
    字第3072號判處有期徒刑7 月確定，甫於99年7 月3 日執行
    完畢。
二、詎韓國璽猶未戒除毒癮，復分別基於施用第一級毒品、施用
    第二級毒品之各別犯意，於99年10月12日中午某時，在高雄
    市蓮池潭旁孔廟公廁內，先後以摻入香菸點燃吸食之方式，
    施用第一級毒品海洛因1 次；以燒烤吸食煙霧之方式，施用
    第二級毒品甲基安非他命1 次。嗣於99年10月13日下午4 時
    40分許，韓國璽騎乘機車行經高雄市○○區○○路21號前，
    因超速違規而為警攔檢，於員警尚未發覺上述施用第一級毒
    品行為之前，自行從臀部股溝處取出本次施用剩餘之海洛因
    1 包（驗餘淨重0.081 公克），交予員警黃泰櫻、邱峰賢、
    林明政等人扣案，並坦承上述施用第一級毒品犯行，自首而
    受裁判；另經員警得其同意採尿送驗，查悉其另有上述施用
    第二級毒品犯行。
三、案經高雄市政府警察局左營分局報請臺灣高雄地方法院檢察
    署檢察官偵查起訴。
    理  由
一、本件被告韓國璽所犯毒品危害防制條例第10條第1 項、第2
    項之施用第一、二級毒品罪，均非法定本刑死刑、無期徒刑
    、最輕本刑為3 年以上有期徒刑之罪，其於準備程序中，已
    就被訴事實均為有罪之陳述，經本院告知簡式審判程序之旨
    ，並聽取當事人之意見後，合議庭認宜進行簡式審判程序，
    依刑事訴訟法第273 條之1 第1 項之規定，裁定本件由受命
    法官獨任進行簡式審判程序，合先敘明。
二、前揭事實，業據被告韓國璽於本院審理時，全部坦認不諱（
    見本院100 年度訴字第369 號卷〈下稱訴字卷〉第49、61頁
    ），並有扣押筆錄、扣押物品目錄表、採證照片在卷可證（
    見警卷第15-18 、24頁）。被告經警採尿送驗結果，其尿液
    呈嗎啡（即海洛因進入人體後之代謝物）及甲基安非他命之
    陽性反應，有尿液檢體代碼與姓名對照表、高雄市立凱旋醫
    院尿液檢驗報告在卷可參（見偵卷第25、58頁）。扣案毒品
    1 包經送驗結果，檢出第一級毒品海洛因（驗餘淨重0.081
    公克），有高雄市立凱旋醫院檢驗鑑定書在卷可考（見偵卷
    第72頁）。被告之自白既有上述科學鑑驗結果可佐，足認與
    事實相符，自堪採為論科之依據。被告上述施用第一、二級
    毒品之犯行，已堪認定。
三、又被告韓國璽前因施用毒品案件，經本院以90年度毒聲字第
    4987號裁定送觀察、勒戒後，認有繼續施用之傾向，再以90
    年度毒聲字第6026號裁定施以強制戒治，嗣經停止戒治付保
    護管束，於91年10月4 日保護管束期滿執行完畢釋放後5 年
    內，再犯施用第一、二級毒品罪，經本院96年度訴字第2540
    號判處應執行有期徒刑6 月確定，於98年1 月16日執行完畢
    後，5 年以內再犯施用第一級毒品罪，經本院以98年度審訴
    字第3072號判處有期徒刑7 月確定，於99年7 月3 日執行完
    畢等情，有臺灣高等法院被告前案紀錄表在卷可查（見本院
    訴字卷第63至75頁）。被告本次施用第一、二級毒品犯行，
    已非「初犯」或「5 年後再犯」，均應依毒品危害防制條例
    第23條之規定依法追訴。
四、查海洛因、甲基安非他命分別為毒品危害防制條例第2 條第
    2 項第1 款、第2 款明定之第一、二級毒品。核被告所為，
    係犯同條例第10條第1 項之施用第一級毒品、第10條第2 項
    之施用第二級毒品罪。被告施用前後，持有海洛因、甲基安
    非他命之低度行為，分別為施用之高度行為所吸收，均不另
    論罪。所犯施用第一級毒品、第二級毒品等二罪，犯意各別
    ，行為互殊，應予分論併罰。又被告前有如事實欄所載犯罪
    科刑及執行情形，有上述前案紀錄表在卷可按。其於受徒刑
    之執行完畢後，5 年以內故意再犯本件有期徒刑以上之二罪
    ，均屬累犯，應依刑法第47條第1 項規定，分別加重其刑。
五、又被告施用海洛因後，因騎乘機車超速違規，而經警攔檢，
    於員警尚未發覺上述施用第一級毒品行為之前，自行從臀部
    股溝處取出本次施用剩餘之海洛因1 包，交予員警黃泰櫻、
    邱峰賢、林明政等人扣案，並坦承上述施用第一級毒品犯行
    ，自首而受裁判；另經員警得其同意採尿送驗，查悉其另有
    上述施用第二級毒品犯行等情，有員警黃泰櫻所製作之職務
    報告及被告99年10月13日警詢筆錄在卷可憑（見偵卷第4-8
    頁），爰依刑法第62條前段之規定，就施用第一級毒品部分
    減輕其刑，並先加（累犯）後減（自首）。
六、本院審酌被告前有違反肅清煙毒條例、毒品危害防制條例、
    偽造有價證券等前科，有上述前案紀錄表可查，素行欠佳，
    前經觀察勒戒、強制戒治及徒刑執行完畢後，猶未徹底戒除
    毒癮，再犯本件施用第一、二級毒品罪，顯見欠缺戒毒決心
    ，前案所處之刑仍不足使其警惕，本次自應為較重之處罰；
    惟衡以施用毒品究屬戕害自己身心之行為，尚未危害他人，
    反社會性程度較低，於審理中已坦認犯行，犯罪後態度並非
    過劣，教育程度高中肄業、擔任水泥工為業、家庭經濟情況
    不佳，有受詢問人基本資料表在卷可參（見偵卷第5 頁），
    及其犯罪動機、所生危害、生活狀況等一切情狀，認檢察官
    就施用第一級毒品部分具體求處有期徒刑1 年，未慮及符合
    自首減刑，略嫌過重；就施用第二級毒品部分求處有期徒刑
    6 月，應屬妥適，爰分別量處如主文所示之刑，並定其應執
    行刑。
七、扣案之第一級海洛因1 包，係被告本次施用剩餘（驗餘淨重
    0.081 公克），應依毒品危害防制條例第18條第1 項前段之
    規定，在施用第一級毒品罪刑項下宣告沒收銷燬；其包裝袋
    上殘有微量海洛因，析離不易且無實益，爰與所包裝之第一
    級毒品整體同視，併依前述規定沒收銷燬。至鑑驗耗損部分
    既已滅失，不另宣告沒收銷燬，併此敘明。
據上論斷，應依刑事訴訟法第273 條之1 第1 項、第299 條第1
項前段，毒品危害防制條例第10條第1 項、第2 項、第18條第1
項前段，刑法第11條、第47條第1 項、第62條前段、第51條第5
款，判決如主文。
本案經檢察官鄭珮琪到庭執行職務。
中    華    民    國   100    年    5     月    26    日
                  刑事第十六庭  法  官  林柏壽
以上正本係照原本作成。
如不服本判決應於收受判決後10日內向本院提出上訴書狀，並應
敘述具體理由。其未敘述上訴理由者，應於上訴期間屆滿後20日
內向本院補提理由書（均須按他造當事人之人數附繕本）「切勿
逕送上級法院」。
中    華    民    國   100    年    5     月    26    日
                                書記官  洪嘉慧
附錄本案論罪科刑法條：
毒品危害防制條例第10條
施用第一級毒品者，處6 月以上5 年以下有期徒刑。
施用第二級毒品者，處3 年以下有期徒刑。